# NOA SILLAM

# Recherche de stage en développement web

16 TER RUE ETIENNE MARCEL, 93500, PANTIN

07502661661 noasillam@gmail.com

ÂGE: 20 ANS | NATIONALITÉ: FRANÇAISE | AUTRE: 0148442294

#### PROFIL PROFESSIONNEL

Étudiante motivée en informatique, je bénéficie d'une expérience pratique dans la réalisation d'activités acquises au cours de divers stages et formations. Dotée d'une grande capacité d'adaptation, je sais me montrer motivée et digne de confiance dans la réalisation de mes missions.

#### PARCOURS PROFESSIONNEL

#### SOLUSMART

Stagiaire | Colombes | Stage | Janvier 2022 - Février 2022

Mise en place d'une interface CRUD permettant d'avoir une gestion des versions applicative. Utilisation de Symfony et Insomnia.

### L'INSTITUT DU CANAL

Stagiaire | Pantin | Stage | Mai 2021 - Juin 2021

Création d'un site internet en HTML, CSS3, JS

#### CRECHE OZAR HATORAH

Stagiaire | Paris | Stage | Décembre 2015 - Janvier 2016

Surveillance des enfants, activité, ect...

# CHEZ DES PARTICULIERS

cour de mathématiques I Paris

# COMPÉTENCES

#### Langage:

- HTML et CSS
- Javascript
- Ajax

- PHP
- SQL
- Java
- Python

### FORMATION

# BTS SIO SLAM Informatique

Ort Daniel Mayer

Montreuil, 93 ( Septembre 2020 – En cours

# MOOC DE LA CNIL Informatique

CNII

Montreuil, 93 ( Avril 2021 – Mai 2021

# CERTIFICATION CISCO Informatique

Cisco

Montreuil | Septembre 2020 - Mai 2021

# BACCALAURÉAT Scientifique

Ozar Hatorah

Paris | Septembre 2018 - Juillet 2019

## LANGUES

Anglais Espagnol
Intermédiaire (B1) Intermédiaire (B1)

### CENTRES D'INTÉRÊT

Půtisserie